Inventaris van de kaartencollectie Ernsting, afkomstig van het Provinciaal Bestuur van Zuid-Holland
Nationaal Archief, Den Haag
- WATERLOPEN en WATERKERINGEN, III
  - RIVIEREN
    - MERWEDE
      - Waterstanden van de Merwede tussen Gorkum en Dordrecht, begin 19de eeuw, 160.1-160.2; E15 / 1-2; 2 bladen manuscript Afmetingen 66 x 97 cm en 65 x 99 cm
        De tekeningen behoren bij de memorie van de inspecteur-generaal van de Waterstaat en de Publieke Werken, A. F. Goudriaan ter overweging van de ontworpen afsluiting en nieuwe mond door de rivier. Er wordt verwezen naar metingen in de wintermaanden van 1812 (zie memorie van J. Blanken Jansz.) en naar metingen in 1772 en 1773.
        Profil tekening van de waterstanden op de rivier de Merwe tusschen Gorinchem en Dordrecht [...] / [zonder auteursnamen, begin 19de eeuw]
        - Blad 1, 160.1
        - Blad 2, 160.2
      - Oude en Nieuwe Merwede, 1857 - 1858; 160A; K6; kaart in 9 bladen, met een afzonderlijk titelblad steendruk in kleur Afmetingen elk blad circa 67 (61) x 92 (85) cm; Schaal 1:10.000
        Kaart van de rivieren de oude en nieuwe Merwede en de killen in het Bergsche Veld / op last van de minister van Binnenlandse Zaken onder directie van de hoofinspecteur van de Waterstaat L. J. A. van der Kun, opgemeten en vervaardigd door de landmeters bij de Algemene Dienst van de Waterstaat E. Olivier Dz. En F. F. J. Machen, 1857 - 1858
        gedrukt bij het Topografisch Bureau van het Ministerie van Oorlog
        Koeman (1983) p. 181.
        Op het titelblad een lijst met coordinaten van verschillende plaatsen en uitleg over technisch-meetkundige zaken. De oevers zijn gemeten bij middelbare ebstand. Op elk kaartblad komt een legenda voor met uitleg over bodemgebruik.
        ingebonden
    - RIJN
      - Splitsing Neder-Rijn en IJssel, 1761; 161; E16; 2 bladen Afmetingen 44 (26) x 56 (54) cm
        Kaart figuratief, vertoonende de tegenwoordige situatie van den Neder Rhijn. Loopende langs de Pley, de mond van den Gelderse IJssel [...] / opgemeten en in kaart gebracht door de landmeter Frederik Beyerinck, Arnhem 2 mei 1761 en verkleind door de landmeter D. Klinkenberg, 11 augustus 1761
        Van den Brink (1998) p. 181, 182.
        De kaart behoort bij de resolutie van 6 aug, 1761, B 5 en B 6. Met aanduiding van de twee aan te leggen kribben. Rechts naast de kaart drie detailtekeningen.
      - Atlas met kaarten van waterstaatskundige werken nabij de splitsing van Rijn en Waal, 1770 - 1798; 162; E1 / e-n (atlas); band 53 x 39 cm, 13 kaarten en 1 blad met afbeelding koperdiepdruk; gevouwen Verschillende afmetingen; Verschillende schalen
        Van den Brink (1998) p. 155, 156, 159, 188 - 190, 193 - 198, 199 - 201; Koeman (1983) p. 174 - 176.
        Getekend door Frederik en Martinus Beijerinck, Melchior Bolstra, F. W. Conrad, J. Engelman, D. Klinkenberg, J. Sabrier r, Hendrik van Straalen; gegraveerd door Leonard Schenk Janszoon, Turpin en Stechweij en Daniël Veelwaard
        Plan van het nieuwe kanaal door den eertyds Bylandschen nu Hollandschen Waard [...] / door M. Beijerinck en H. Van Straalen, 1774 en 1777, gegraveerd door L. Schenk Jz. 1778 (linksboven nr G)
        schaal 510 geometrische roeden = 31, 3 cm,
        54 (38) x 74 (60) cm
        titel als 1 / door H. Van Straalen, 1775 en 1777; gegraveerd door L. Schenk Jz., 1779 (linksboven nr Q)
        schaal 410 geometrische roeden = 25, 5 cm,
        54 (35) x 102 (92) cm
        titel als 1 / door H. Van Straalen, 1776 en 1777; gegraveerd door L. Schenk Jz., 1779 (linksboven nr T)
        schaal 500 geometrische roeden = 31,8 cm,
        54 (46) x 102 (94) cm
        Kaart of platte grond-tekening van den nieuwen Yssel-mond door De Pley, strekkende uit de Beneden Rhyn tot in den ouden Yssel [...] / verkleinde plan getekend door H. Van Stralen, 1777; gegraveerd door L. Schenk Jz., 1778 (linksboven boven nr W)
        schaal 410 geometrische roeden = 31 cm,
        54 (30) x 74 (69) cm
        Kaart waarop is afgebeeld, het benedenste gedeelte van de Boven Rhijn, van Emmerik langs het Spyk [...] / door F. Beyerinck, 1770, M. Beyerinck, 1772, verkleind door H. Van Straalen, 1772; gegraveerd door L. Schenk Jz., 1773 (linksboven nr B.B.)
        schaal 1000 Gelderse landroeden = 29,4 cm,
        54 (43) x 84 (70) cm
        Kaart vertoonende de waare gedaante van den Bylandschen Waard, beneevens den loop der rivieren [...] / door F. Beyerinck, 1770, verkleind door D. Klinkenberg 1771: gegraveerd door L. Schenk Jz. 1771 (linksboven nr 2.B)
        schaal 1000 Gelderse roeden = 29,5 cm,
        54 (44) x 83 (73) cm
        Gemeeten kaart van de rivier de Whaal [...] mede de Nieuwe Whaal doorde Bylandschen Waard [...] / door M. Beyerinck en H. Van Straalen, 1776, verkleind door H. Van Straalen; gegraveerd door L. Schenk Jz., 1777 (linksboven nr G. G.)
        schaal 800 geometrische roeden = 24,5 cm,
        54 (35) x 74 (63) cm
        Kaart van de rivier de Whaal met de wederzijdsche oevers. Zoo van het Millingsche Schaar als Kyf en Pannerdensche Waard [...] / door M. Beyerinck en H. Van Straalen, 1778; gegraveerd door Turpin et Stechwey, en Haag 1778 (linksonder nr H. H.)
        schaal 200 roeden = 12,8 cm,
        54 (38) x 74 (51) cm
        [De Boven-Waal bij de Pannerdense Waard] / door J. Engelman, 1784; gegraveerd door D. Veelwaard, 1796 (linksboven nr I.I.)
        schaal 150 Rijnlandse roeden = 9,1 cm
        39 (25) x 37 (28) cm
        Kaart van het rivier-vak tusschen het Bylandsche Kanaal en de monden van Neder-Whaal en Pannerdensche Kanaal [...] / door M. Beyerinck en H. Van Straalen, 1780, gekopieerd door J. Engelman, 1784; gegraveerd door D. Veelwaard 1796 (linksonder nr K. K.)
        schaal 400 Rijnlandse roeden = 24,1 cm,
        54 (33) x 75 (60) cm
        Kaart van de Whaal, Pannerdensche Kanaal en opwaarts tot boven het Bylandsche Kanaal [...] / door M. Beyerinck en H. Van Stralen, 1779 - 1784, gekopieerd door J. Engelman' gegraveerd door D. Veelwaard, 1797 (links onder nr L. L.)
        schaal 300 Rijnlandse roeden = 18,2 cm,
        54 (36) x 130 (121) cm
        Kaart behoorende bij het derde rapport [...] behelzende: 1e de Boven Spyksche doorbraak [...] 3e de Ouden Rhynmond [...] / gekopieerd door J. Engelman: gegraveerd door D. Veelwaard, 1797 (linksboven nr M. M.)
        schaal 500 Rijnlandse roeden = 23, 6 cm,
        54 (25) x 74 (55) cm
        Kaart van den Rhynstroom, van boven de stad Emmerik tot beneden de stad Arnhem [...] / door H. Van Straalen, J. Engelman, J. Sabrier en F. W. Conrad, 1784 - 1789, gekopieerd door J. Engelman, 1790; gegraveerd door L. Schenk Jz., 1793 (linksboven nr N. N.)
        schaal 1200 Rijnlandse roeden = 14,6 cm,
        54 (33) x 134 (128) cm
        Afteekening van den stroom-meeter [...], 'geinventeerd door den inspecteur-generaal van 's Lands rivieren' C. Brunings / getekend door F. W. Conrad; gegraveerd door D. Veelwaard, 1798
        73 (60) x 64 (54) cm
        Deze atlas behoort bij de publicatie van C. Brunings, Verzameling van rapporten ... betreffende de doorsnijdingen en werken ... op de Bovenrivieren tusschen Emmerik en Arnhem ..., uitgegeven op last van het Provinciaal Committé van Holland (2 dln), Den Haag 1798, De kaarten zijn oorspronkelijk deels vervaardigd in opdracht van de Gecommiteerden ter Beneficeering van de IJssel, vanwege de provincies Gelderland, Holland en West-Friesland en deels in opdracht van de Gecommitteerde Raden van de Staten van Holland en West-Friesland en onder directie van inspecteur-generaal C. Brunings. De letters op de kaarten verwijzen naar Brunings publicatie. De kaarten nr 1 t/m 4 en 7 behoren bij de resolutie van 7 mei 1777; nr 8 t/m 12 bij de resolutie van 10 mei 1784; nr 5 bij de resolutie van 5 nov. 1772; nr 6 bij de resolutie van 27 juni 1770 en 19 april 1771.
      - Splitsing Rijn / Waal en omgeving, 1779; 163; D19; koperdiepdruk; 2 kaarten op (respectievelijk 19 x 62 cm en 19 x 27 cm) 1 blad (50 x 70 cm); Schaal respectievelijk: 1000 Gelderse Roeden = 13,5 cm en 500 Rijnlandse roeden = 11,5 cm
        No 1 Kaart van de Bylandsche Waard, het benedenste gedeelte van den Boven Rhyn, Whaal en Pannerdensche Canaal [...] / gemeten door de landmeters Fredrik en Martinus Beyerinck end oor de landmeters D. Klinkenberg en H. Van Stralen verkleind in kaart gebracht [en] No 2 Kaart van den Kleefschen poler, De Pley [...] / gemeten door F. Beijerinck en verkleind in kaart gebracht door D. Klinkenberg; gegraveerd door Leonard Schenk Jansz., 1779
        het noorden is rechtsonder en rechts
        Linksboven op beide kaarten de mededeling: 'Verhandeling XIX deel'
      - Splitsing Rijn / Waal en omgeving, 1807; 164; D11; 1 blad koperdiepdruk Afmetingen 50 (37) x 114 (101) cm; Schaal 1000 Rijnlandse roeden = 17,1 cm
        Kaart van den Rijn van het boven Spijck tot aan het veer te Malburgen, met daarin leggende 's Lands rivierwerken / door F. Beijerinck, 1807; gegraveerd door Daniël Veelwaard
    - WAAL
      - De Waal bij Herwen, 1753; 165; E19; 1 blad koperdiepdruk Afmetingen 49 (30) x 60 (42) cm; Schaal 200 Rijnlandse roeden = 14,5 cm
        Kaart van het Herwense Schaar, zoo als het zich in de maand juli 1753 heeft bevonden met de inlaag dijk van 1752 [...] / gemeten en gekarteerd door de landmeter Melchior Bolstra, juli 1753: [gegraveerd door Maria de Haan, lettergravure in het atelier van Isaac Tirion]
        Van den Brink (1998) p. 126, 177,. 178.
        het noorden is onder
        Behoort bij de resolutie van 8 juli 1755.
        Met onder andere de aanduiding van het bijna voltooide bleeswerk.
      - De Waal bij Herwen, 1758; 166; E20; 1 blad koperdiepdruk Afmetingen 33 (26) x 48 (36) cm; Schaal 200 Gelderse roeden = 9,5 cm
        Nieuwe kaart van de situatie en rivier te Herwen; met de Bleeswerken [...] vertoond in 't begin van juny 1758 / gemeten en gekarteerd op 3 juni 1758, verkleind en gekopieerd in augustus 1758, door D. K. (= Dirk Klinkenberg ); [gegraveerd in het atelier van Isaac Tirion]
        [Den Haag, Landsdrukkerij, 1758]
        Van den Brink (1998) p. 181.
        De kaart behoort bij resolutie van 8 augustus 1758. Vervaardigd in opdracht van de 'Gecommitteerden tot het Beneficeeren van den Neder-rhijn en IJssel Stroomen'. Met aanduiding van geprojecteerde werken.
      - De Waal bij Herwen, 1763; 167; E21; 1 blad koperdiepdruk Afmetingen 28 (24) x 44 (39) cm; Schaal 210 Rijnlandse roeden = 11,3 cm
        Kaart van den inschaarenden 's Gravenwaardsche en Herwensche oever in april 1763; waar op mede afgetekend de concept inlaag kadens van 1761 en jegenswoordige concept verlanging van het Bleeswerk [...] / getekend door de landmeter Melchior Bolstra, mei 1763, verkleind door Dirk Klinkenberg; [gegraveerd in het atelier van Isaac Tirion]
        [Den Haag, Landsdrukkerij, 1763]
        Van den Brink (1998) p. 183, 184
        De kaart behoort bij een memorie van Prof. Lulofs van 6 mei 1763. Met aanduiding van de geprojecteerde werken.
      - De Waal bij Pannerden, 1766; 168; E17; 1 blad koperdiepdruk Afmetingen 44 (24) x 58 (50) cm; Schaal 500 Rijnlandse roeden = 14,2 cm
        De kaart behoort bij de resolutie 17 december 1766. Met aanduiding van aan te leggen rijswerk bij twee kribben en een dijk.
        Kaart van de Rivier de Waal boven en beneden den mond van het Pannerdensche kanaal, met de peilingen door Beyerinck, Bolstra en Veltgen / in november 1766 gedaan [...] te Arnhem, 'beneffens de middelen tot redres in december 1766, geprojecteerd' door J. Lulofs en M. Bolstra [...]; [gegraveerd in het atelier van Isaac Tirion]
        [Den Haag, Landsdrukkerij, 1766]
        Van den Brink (1998) p. 187.
      - De Waal bij de Bylandse Waard, 1766; 169; E22 / 1; 1 blad koperdiepdruk Afmetingen 33 (26) x 42 (34) cm; Schaal 200 Rijnlandse roeden = 12,2 cm
        De kaart behoort bij de resolutie van 17 december 1766. Met aanduiding van aan te leggen inlaagdijk en kribben.
        Kaart van den bogtigen loop der Bovenwaal, zo als dezelve bij inspectie en meetinge bevonden is in november 1766, beneffens de diepten aan de 's Gravenwaardsche en Herwensche oevers. [getekend door Melchior Bolstra; gegraveerd in het atelier van Isaac Tirion]
      - De Waal bij Wamel (bij Tiel), 1752 - 1769; 170; D12 / 1; manuscript, spaarzaam ingekleurd Afmetingen 65 (43) x 179 (147) cm, aan elkaar geplakt; Schaal 100 Gelderse roeden = 11,3 cm
        Caerte der situatie van den Rijsweerd met desselfs kribben [...] aan het kerspel Wamel / oorspronkelijk in kaart gebracht door J[acob] Leempoel in juli 1752, bijgewerkt door de landmeters Anthony Leempoell en J. Van Aarden, 3 juni 1753 en vervolgens door Frederik Beijerinck, 9 december 1769; getekend door een anonieme kopiist, z.j.
        2 aan elkaar geplakte bladen
        De kaart is oorspronkelijk gemaakt in opdracht van N. H. W. Van Delen, Heer van Drueten ende Lakenburg, c.s. als gecommiteerden van de geërfden van de Kerspel Wamel.
      - De Waal bij Wamel (bij Tiel), 171; D12 / 2; Afmetingen 50 x 150 cm
        zie inventarisnummer 170
        Door een andere, anonieme kopiist
      - De Waal bij Wamel (bij Tiel), 1770 - 1775; 172; D13; 1 blad manuscript, ingekleurd Afmetingen 50 (40) x 125 (116) cm; Schaal 100 roeden = 15,8 cm
        [Kaart zonder titel] / oorspronkelijk getekend door de landmeters Jacob Leempoel ] en Jan W. Raven, 12 november 1770, gekopieerd door A. F. Goudriaan, 1775
        het noorden is rechtsboven
        De kaart is gemaakt op verzoek van de magistraat van Tiel.
      - De Waal bij de Bylandse Waard en Herwen, 1772 - 1773; 173; D14; 1 blad koperdiepdruk Afmetingen 97 (92) x 103 (95) cm; Schaal 200 Rijnlandse roeden = 19,2 cm
        Kaart der waare gedaante en groote des Bylandschen Waards, en Herwenschen Schaars met de daar tusschen stroomende rivier de Whaal [...] / gemeten en gekarteerd door de landmeter Hendrik van Straalen, october en november 1772; gegraveerd door Leonard Schenk Jansz., 1773
        [Den Haag, Landsdrukkerij, 1773]
        Van den Brink (1998) pag. 194
        Gemaakt in opdracht van inspecteur-generaal C. Brunings. Behoort bij de resolutie van de Gecommitteerde Raden van de Staten van Holland en West-Friesland van 1 febr. 1773
      - De Waal bij Millingen, 1778; 174; E18; 1 blad koperdiepdruk Afmetingen 49 (38) x 66 (52) cm
        Zie inventarisnummer 162-8
      - De Waal tussen Pannerden en Nijmegen, 1790; 175; D15; 1 blad manuscript Afmetingen 32 (28) x 80 (70) cm; Schaal 700 Rijnlandse roeden = 5,2 cm
        Kaart van de rivier de Waal van t Pannerdensche Kanaal tot Nijmegen / gemeten en getekend door de landmater F. Beijerinck, 1790
      - De Waal van Nijmegen tot Winssen, 1809; 176; D16; 1 blad manuscript Afmetingen 31 (27) x 73 (70) cm; Schaal 600 Rijnlandse roeden = 11,4 cm
        Kaart van de rivier de Waal beneden Nijmegen / opgemeten door de landmeter bij de Waterstaat 7de district, F. Beijerinck, 1809
        Met aanduiding van dijkdoorbraken uit 1672, 1784, 1799, 1805 en 1809
      - Plan voor het scheiden van de Waal en de Maas, 1823; 177-177VI; E23 / I-VI; 6 bladen koperdiepdruk koperdiepdruk Afmetingen 48 (36) x 68 (61) cm en 48 (36) x 68 (62) cm (totale kaartafmeting 36 x 123 cm) Afmetingen 28 (21) x 34 (30) cm; Schaal 10 mijl = 10 cm, schaal 100 roeden = 8,6 cm
        Kaarten en platen behoorende tot het werk, getiteld: Proeve van een ontwerp tot scheiding der rivieren de Whaal en de Boven-Maas en het doen afloopen dezer laatste over hare oude bedding op het Bergsche veld / door C. R. T. Krayenhoff
        Weduwe J. C. Vieweg en Zoon, Nijmegen 1823
        Titel van de kaarten
        I en II; Kaart in twee bladen van de rivieren de Whaal, de Merwede en hare killen [...] / gegraveerd door Daniel Veelwaard en Zoon
        kaart in 2 bladen
        VI; Afbeelding van den ouden wiel en de boven monden der Werkendamsche Killen / van de hand van B. W. Dietz
        Dit is een serie van 6 bladen van verschillende afmetingen, oorspronkelijk gevouwen opgeborgen in een map (50 x 35 cm) waarop de titel voorkomt en de inhoudsopgave, nrs. I t/m VI. Bij bladnrs I, II en VI gaat het om de bovenstaande kaarten; bladnrs III, IV en V betreffen waterhoogten en rivierdwarsdoorsneden. Op de overzichtskaart (I en II) zijn de plannen voor de rivierafleiding en bochtafsnijding geel ingekleurd.
        - Voorblad, 177
        - Plaat I, 177I
        - Plaat II, 177II
        - Plaat III, 177III
        - Plaat IV, 177IV
        - Plaat V, 177V
        - Plaat VI, 177VI
    - KANALEN
      - Trekvaart Meerkerk-Gorkum, 1777; 178; D21; 1 blad manuscript, gekleurd Afmetingen 43 x 137 cm; Schaal 200 Rijnlandse roeden = 8,1 cm
        Kaart der trekvaart tusschen Meerkerk en Gorinchem / zonder auteursnaam, 30 aug 1777
        Vergelijk de soortgelijke kaart inventarisnummer 179.
      - Trekvaart Vianen-Meerkerk, 1777; 179; D22; 1 blad manuscript, gekleurd Afmetingen 43 x 137 cm; Schaal 200 Rijnlandse roeden = 8,1 cm
        Kaart der trekvaart tusschen Vianen en Meerkerk / zonder auteursnaam, [1777]
        Van dezelfde hand als kaart inventarisnummer 178.
      - Gorinchemse Kanaalsluis, 1827; 180; E28; 1 blad manuscript, gekleurd Afmetingen 28 x 44 cm; Schaal 100 Nederlandse ellen = 7 cm
        Op de achterzijde de vermelding: behoort bij 3 augustus 1827, nr 1299.
        Situatie Teekening van de Gorinchemse Kanaalsluis met het begin van het kanaal naar Steenenhoek met nog eene geprojecteerde sluis naast deselve / zonder auteursnaam, [1827]
      - Plankaarten voor het aan te leggen Zederik Kanaal, 1823; 181.1-181.4; E27 / I-IV; kaart in 4 bladen manuscript, gekleurd Afmetingen: 59 x 188 cm, 47 x 299 cm, 47 x 142 cm en 48 x 340 cm; Schaal 1:5000
        Kaart [...] van de opmeting der landen welke tot de graving en verbreding van het Zederik Kanaal, mitsgaders tot het plaatsen der gronden uit het zelve voortkomende [...] / ondertekend door de staatsraad inspecteur-generaal J. Blanken Jansz, 1823
        noordrichting verschillend
        Bladnr I van Vianen tot de Biesmolen
        II van de Biesenmolen tot de Middelkopermolen
        III van eerste Middelkopermolen tot Meerkerk
        IV van Meerkerk tot de Arkelse Dam
        - Blad I, 181.1
        - Blad II, 181.2
        - Blad III, 181.3
        - Blad IV, 181.4
      - Zederik Kanaal, 1831; 182.1-182.2; D20 / 1-2; kaart in 2 bladen manuscript, gekleurd Afmetingen respectievelijk 64 x 297 cm en 64 (84) x 457 cm (!); Schaal 1:2500
        Deze twee, zeer grote kaarten zijn gemaakt met behulp van de kadasterkaarten. Duidelijk is aangegeven waar de, van oriëntatie veranderende, kaarten op elkaar aansluiten. Het tweede kaartblad bevat middenonder een inzetkaartje van het gehele kanaal dat loopt van de Lek naar Meerkerk.
        Kaart van het Zeederik Kanaal (eerste blad) en (tweede blad) / getekend door J. H. Kips, ingenieur-verificatuer van het kadaster, 1831
        - Eerste blad, 182.1; D20 / 1 (opgevouwen)
        - Tweede blad, 182.2; D20 / 2 (opgevouwen)
          noorden rechtsboven
    - ZEEGATEN
      - Splitsing Hollands Diep, Haringvliet en Volkerak, 1781; 183; D25; 1 blad koperdiepdruk Afmetingen 53 (44) x 65 (60) cm; Schaal 1000 geometrische roeden = 16 cm
        Kaart van een gedeelte van het Haringvliet en den Krammer of het Volkerak by de Willemstad / [getekend door Dirk Klinkenberg ]; gegraveerd door Leonard Schenk Jansz., 1781
        [Den Haag, Landsdrukkerij, 1781]
        Van den Brink (1998) p. 149, 199.
        het noorden = rechtsboven
        Behoort bij de resolutie van 7 juni 1781.
      - Een gedeelte van het Haringvliet, 1779 - 1781; 184; D26; 1 blad koperdiepdruk Afmetingen 65 (52) x 85 (51) cm; Schaal 800 Rijnlandse roeden = 14,5 cm
        Gemaakt in opdracht van inspecteur-generaal C. Brunings. Behoort bij de resolutie van 5 april 1780.
        Kaart en aftekening, van een gedeelte van het Goedereesche Zee-gat als mede een gedeelte van de rivier Flaqcquee, met aanwijzing van de dieptens [...] / gemeten, gepeild eind 1778, begin 1779 en in kaart gebracht door Cs. Goekoop, Goedereede 22 maart 1779; gegraveerd door Leonard Schenk Jansz., 1781
        Van den Brink (1998) p. 149, 151, 199.
      - Getijdentafel van Haringvliet en Maas, midden 18de eeuw; 185; D27; 1 blad koperdiepdruk Afmetingen 34 (25) x 43 (32) cm
        Tafel der watergeteyen - in de Maze - in de Goedereede / getekend en gegraveerd door J. C. Philips [tussen1742 voor 1775]
    - VARIA
      - Dijk met voorliggend strandhoofd (locatie onbekend), [eind 18de eeuw]; 186.1-186.2; E42 / 1-2; 2 bladen manuscript, gekleurd Afmetingen 46 x 66 cm en 67 x 95 cm; Schaal 12 Rijnlandse roeden = 22,6 cm en 100 Landmetersroeden = 11,5 cm
        - Blad 1, 186.1
        - Blad 2, 186.2
- STEDEN, IV
  - ALGEMEEN (Nederland)
    - Nederlandse steden, [1560 - 1570]; 187; G1; 133 kaartbladen steendruk, in kleur; (in kartonnen map) Afmetingen 48 x 39 cm; Schaal [circa 1:7000 of 1:8000]
      Jacob van Deventer heeft in opdracht van Philips II in de jaren zestig van de 16de eeuw alle Nederlandse steden opgemeten en in kaart gebracht. De kaarten waren bestemd voor militair gebruik.
      Nederlandsche steden in de 16de eeuw. Plattegronden van Jacob van Deventer. 111 teekeningen en 97 cartons in facsimile uitgegeven met eene inleiding van R. Fruin / nagetekend door J. Wennink, lithografie J. Smulders & Co, Den Haag
      Martinus Nijhoff, 's-Gravenhage, 1916 - 1939
      De originelen waarmee deze facsimile is gemaakt bevinden zich deels in Madrid (Biblioteca Nacional), het Nationaal Archief te Den Haag en de rijksarchieven in de provincies.
      Deze eerste facsimile van deze zo belangrijke stadskaarten worden nu, vanaf 1992, door middel van het meer betrouwbare fotografische procédé - uitgegeven per provincie (algemene toelichting door J. C. Visser en P. C. J. Van der Krogt en verschillende auteurs per stad) in samenwerking met Canaletto in Alphen a/d Rijn; de serie stadskaarten van Zuid-Holland is reeds verschenen.
      Koeman (1983) p. 118 - 124
  - ZUID-HOLLAND
    - Wandkaart van Delft, [1675 - 1678]; 188.1-188.4; G2 / 1-4; kaart in 4 bladen (van enigszins verschillende afmeting) koperdiepdruk Afmetingen 190 x 170 cm. Afmetingen (gehele kaart: 83 x 125 cm); Schaal 50 Delflandse of Rijnlandse roeden = 13 cm
      Rechtsboven een inzetkaart van het Hoogheemraadschap van Delfland, gevat in een decoratieve cartouche, met wapens, miniatuurgezichtjes op het Hof te Honselaarsdijk en Rijswijk etc. Middenonder een vers in 14 regels op Delft van Constanter (= Constantijn Huygens). Linksboven het 'College van de Groote Vischerye van Hollant ende Westvrieslant' (waarbij o.a. ook het wapen van Delft) zinnebeeldig weergegeven. Een volledig gemonteerde kaart met randversiering, bestaande uit een groot aantal topografische gezichten van Delft - zie de afbeelding bij Zandvliet -
      (titel ontbreekt) / [door de landmeter Jacob Spoors onder leiding van oud-burgemeester Dirck Evertsz. Van Bleyswyck 1675 - 1678]; gegraveerd door J. De Ram
      uitgegeven bij Pieter Smith, Amsterdam
      Zandvliet (1985) p. 88 - 89
      - Blad 1, 188.1
      - Blad 2, 188.2
      - Blad 3, 188.3
      - Blad 4, 188.4
    - Gezicht op Gorkum, 1600; 189; G3; 1 blad koperdiepdruk; Afmetingen 32 (26) x 75 (67) cm
      (profiel)
      Gorchum / vervaardigd door N. Wijdtmans, 1600
    - 's-Gravenhage, 1830; 190.1-190.2; G4 / 1-2; 1 blad, 1katern koperdiepdruk Afmetingen 54 (41) x 75 (51) cm; Schaal 500 Nederlandse ellen = 8,7 cm,
      Nieuwe kaart der Residentie 's Gravenhage [...] / getekend door C. J. Covens; gegraveerd door Daniel Veelwaard jr.
      Mortier Covens en Zoon, Amsterdam 1830; de Erven J. Thierry en C. Mensing & Zoon en A. van Hoogstraten jr, en Den Haag
      Met een afzonderlijk katern (20 x 13 cm): nomenclature des edifices, des canaux, des places publique, des rues etc.
      - Kaart, 190.1
      - Bijbehorende legenda (in het Frans), 190.2